最高法院民事裁定　　　　　　　　　 110年度台上字第2912號
上　訴　人　許龍雄
訴訟代理人　薛西全律師
被 上訴 人　林倩如
　　　　　　林譁課

　　　　　　張春鳳
上列當事人間請求撤銷調解之訴事件，上訴人對於中華民國 110
年7月28日臺灣高等法院高雄分院第二審判決（110年度重上字第
15號），提起上訴，本院裁定如下：
    主  文
上訴駁回。
第三審訴訟費用由上訴人負擔。
    理  由
    按上訴第三審法院，非以原判決違背法令為理由，不得為之
。又提起上訴，上訴狀內應記載上訴理由，其以民事訴訟法第46
9 條所定事由提起第三審上訴者，應於上訴狀內表明原判決所違
背之法令及其具體內容、暨依訴訟資料合於該違背法令之具體事
實。其依同法第469條之1規定提起上訴者，並應具體敘述為從事
法之續造、確保裁判之一致性或其他所涉及之法律見解具有原則
上重要性之理由。同法第467條、第470條第2 項分別定有明文。
而依同法第468 條規定，判決不適用法規或適用不當者，為違背
法令；依同法第469 條規定，判決有該條所列各款情形之一者，
為當然違背法令。是當事人提起第三審上訴，如合併以同法第46
9條及第469條之1 之事由為上訴理由時，其上訴狀或理由書應表
明該判決所違背之法令條項，有關之司法院大法官解釋，或成文
法以外之習慣或法理等及其具體內容，暨係依何訴訟資料合於該
違背法令之具體事實，並具體敘述為從事法之續造、確保裁判之
一致性或其他所涉及之法律見解具有原則上重要性之理由。如未
依上述方法表明，或其所表明者與上開法條規定不合時，即難認
為已合法表明上訴理由，其上訴自非合法。
    本件上訴人對於原判決提起上訴，雖以該判決違背法令為由
，惟核其上訴理由狀所載內容，係就原審取捨證據、認定事實之
職權行使所論斷：被上訴人於臺灣橋頭地方法院（下稱橋頭地院
）108年度重訴字第146號請求所有權移轉登記事件，主張其被繼
承人林培聖於生前與上訴人就系爭土地應有部分各10% 成立之系
爭信託契約業已終止，請求上訴人移轉登記系爭土地應有部分各
10%予被上訴人，兩造於民國108年12月10日成立系爭調解（橋頭
地院108年度移調字第81 號）。系爭調解承辦法官就系爭信託契
約之文字所為解釋，並無誘導、詐騙上訴人或其代理人使成立系
爭調解之情事。上訴人委任之代理人許弘松於成立調解前，業已
知悉兩造對於系爭信託契約所載林培聖就系爭土地應有部分範圍
為10%或5% 存有爭議及調解不成立亦得依法進行裁判，其係出於
自由意思而成立系爭調解；被上訴人或系爭調解承辦法官亦無以
不法危害之言語或舉動加諸許弘松，使其心生恐怖，而成立系爭
調解。另兩造於成立調解時均知悉調解內容，無意思表示不合致
之情事。從而，上訴人主張系爭調解有無效或得撤銷之原因，自
屬無據等情，指摘為不當，並就原審已論斷者，泛言未論斷或矛
盾，或論斷違反論理法則，而非表明該部分判決所違背之法令及
其具體內容，暨依訴訟資料合於該違背法令之具體事實，尤未具
體敘述為從事法之續造、確保裁判之一致性或其他所涉及之法律
見解具有原則上重要性之理由，難認其已合法表明上訴理由。依
首揭說明，應認其上訴為不合法。
    據上論結，本件上訴為不合法。依民事訴訟法第481 條、第
444條第1項、第95條、第78條，裁定如主文。
中    華    民    國   110    年    10    月    27    日
                      最高法院民事第二庭
                          審判長法官  彭  昭  芬  
                                法官  蘇  芹  英  
                                法官  邱  璿  如  
                                法官  石  有  為  
                                法官  徐  福  晋  
本件正本證明與原本無異
                                      書  記  官 
中    華    民    國   110    年    11    月    2     日